【裁判字號】    89,易,1238
【裁判日期】    890623
【裁判案由】    竊盜等
【裁判全文】
臺灣高雄地方法院刑事判決                        八十九年度易字第一二三八號
    公  訴  人  臺灣高雄地方法院檢察署檢察官
    被      告  丁○○
右列被告因竊盜等案件，經檢察官提起公訴（八十九年度偵字第三六六二號）及移送
併案審理（八十九年度偵字第六四四三號、臺灣臺南地方法院檢察署八十九年度偵字
第四四九三號），本院判決如左：
    主    文
丁○○意圖為自己不法之所有，而侵占遺失物，處罰金參佰元。罰金如易服勞役，以
參佰元折算壹日。又連續攜帶兇器竊盜，處有期徒刑壹年。
扣案之手套乙、萬用鉗乙支、套管乙支及螺絲起子五支均沒收。
    事    實
一、丁○○於民國八十八年十月間，在高雄縣市地區某處，發現甲○○○、陳明炳與
    林建成三人之國民身分證各乙張，明知上開三張國民身分證係甲○○○、陳明炳
    與林建成三人之遺失物，竟意圖為自己不法之所有，將前開三張國民身分證予以
    侵占入己。丁○○復基於意圖不法所有之概括犯意，先後四次分別於（１）八十
    九年二月七日下午九時三十分許，在高雄市前金區○○○路二０六號二樓，乙○○所經營之米倫漫畫休閒館，以其所有之客觀上足以對人之生命、身體具有危險
    性可供兇器使用之螺絲起子乙支，拆卸擺設在該館內編號第二十四號與第二十六
    號電腦主機內之微處理器及記憶體電路板各二組，尚未得手即為店員鄭惠萍發覺
    報警而當場查獲，並扣得螺絲起子乙支。（２）八十九年二月二十七日下午八時
    四十八分許，在臺南市○區○○路三七四號三樓，丙○○所經營之漫畫世界出租
    店，以其所有之客觀上足以對人之生命、身體具有危險性可供兇器使用之螺絲起
    子乙支，拆卸擺設在該店內之電腦中央處理器（ＣＰＵ）、隨機存取處理記憶體
    （ＲＡＭ）及硬碟各乙組，得手後變賣新台幣三千元花用。（３）八十九年三月
    十四日下午三時許，在高雄市新興區○○○路二七九號二樓，莊天魁所經營之漫
    畫王店內，攜帶手套乙及其所有之客觀上足以對人之生命、身體具有危險性可
    供兇器使用之螺絲起子二支、萬用鉗一支，拆卸擺設在該店內編號第十二桌與第
    三十一桌電腦之中央處理器（ＣＰＵ）、隨機存取處理記憶體（ＲＡＭ）及硬碟
    機各二組，尚未得手即為該店女服務生林千雅發覺報警而當場查獲，並扣得手套
    乙、螺絲起子二支及萬用鉗一支。（４）八十九年三月三十一日下午七時許，
    在臺南市○區○○路三七四號三樓，丙○○所經營之漫畫世界出租店，以其所有
    之客觀上足以對人之生命、身體具有危險性可供兇器使用之套管、螺絲起子十字
    型及一字型各乙支，拆卸擺設在該店內第二十九號包廂內電腦之中央處理器（Ｃ
    ＰＵ）、隨機存取處理記憶體（ＲＡＭ）及硬碟各乙組，尚未得手即為丙○○發
    覺報警而當場查獲，並扣得套管、螺絲起子十字型及一字型各乙支。
二、案經高雄市政府警察局新興分局報請臺灣高雄地方法院檢察署檢察官偵查起訴及
    移送併案審理。
    理    由
一、本件訊據被告丁○○對於右揭事實供承不諱，核與被害人甲○○○、乙○○、丙○○於警訊中之指訴情節相符，並經證人即米倫漫畫休閒館之店員鄭惠萍及漫畫
    王店之副店長徐子聖於警訊中證述屬實。此外，復有手套乙、萬用鉗乙支、套
    管乙支、螺絲起子五支扣案可資佐證。被告自白與事實相符，本件事證明確，被
    告犯行洵堪認定。
二、核被告所為係犯刑法第三百三十七條之侵占遺失物罪。又按螺絲起子、套管及萬
    用鉗在客觀上具有危險性，足以殺傷人之生命、身體，為兇器之一種。核被告攜
    帶螺絲起子竊取事實欄（２）所示之丙○○所經營之漫畫世界出租店內之電腦中
    央處理器（ＣＰＵ）、隨機存取記憶體（ＲＡＭ）及硬碟各乙組，係犯刑法第三
    百二十一條第一項第三款之加重竊盜罪。另被告攜帶螺絲起子、萬用鉗及套管等
    竊取事實欄（１）、（３）、（４）分別所示之電腦主機內之微處理器及記憶體
    電路板各二組；電腦之中央處理器（ＣＰＵ）、隨機存取處理記憶體（ＲＡＭ）
    及硬碟機各二組；電腦之中央處理器（ＣＰＵ）、隨機存取處理記憶體（ＲＡＭ
    ）及硬碟機各乙組等物未遂行為，係犯刑法第三百二十一條第二項、第一項第三
    款之加重竊盜未遂罪。再被告所犯前揭四次竊盜之之犯行，時間緊接，所犯係構
    成要件相同之罪名，顯係基於概括犯意反覆為之，為連續犯，依刑法第五十六條
    規定，論以連續攜帶凶器竊盜既遂一罪，並加重其刑。併案部分與起訴部分有連
    續犯之裁判上一罪關係，為起訴效力所及，本院自應併予審理。爰審酌被告之犯
    罪動機、目的、手段、品行、智識程度及致被害人甲○○○、陳明炳、林建成、
    乙○○、丙○○及莊天魁等人所生之損害，且被告犯罪後尚能坦承犯行，態度良
    好等一切情狀，分別量處如主文所示刑。罰金部分並諭知易服勞役之折算標準。
    至扣案之手套乙、萬用鉗乙支、套管乙支及螺絲起子五支，係被告所有且係供
    犯罪所用之物，應依刑法第三十八條第一項第二款之規定，併予宣告沒收。
據上論斷，應依刑事訴訟法第二百九十九條第一項前段，刑法第五十六條、第三百三
十七條、第三百二十一條第一項第三款，第四十二條第二項、刑法第三十八條第一項
第二款，罰金罰鍰提高標準條例第一條前段、第二條，判決如主文。
本案經檢察官莊榮松到庭執行職務。
中    華    民    國      八十九      年      六      月     二十三     日
                                臺灣高雄地方法院刑事第七庭
                                  審判長法  官  蔡  國  卿
                                        法  官  劉  傑  民
                                        法  官  蔡  正  雄
右正本證明與原本無異。
如不服本判決，應於判決送達後十日內，向本院提出上訴狀。
                                        書記官  許  雅  惠
中    華民    國      八十九      年      六      月     二十三     日
附錄本判決論罪之法條：
刑法第三百三十七條：
意圖為自己或第三人不法之所有，而侵占遺失物、漂流物或其他離本人所持有之物者
，處五百元以下罰金。
刑法第三百二十一條第一項第三款：
犯竊盜罪而有左列情形之一者，處六月以上五年以下有期徒刑：
三、攜帶兇器而犯之者。


司法院資訊處製作；財團法人民間司法改革基金會備份。
